【裁判字號】    99,上訴,2769
【裁判日期】    990929
【裁判案由】    毒品危害防制條例
【裁判全文】
臺灣高等法院刑事判決                99年度上訴字第2769號
上  訴  人  臺灣士林地方法院檢察署檢察官
上  訴  人
即  被  告  甲○○
指定辯護人  法律扶助律師  周承武律師
上列上訴人等因被告違反毒品危害防制條例案件，不服臺灣士林
地方法院九十九年度訴字第三八號，中華民國九十九年六月三十
日第一審判決（起訴案號：臺灣士林地方法院檢察署九十八年度
偵字第九二０三號），提起上訴，本院判決如下：
    主  文
原判決關於附表一編號九至十一所示部分暨所定應執行刑部分均
撤銷。
甲○○所犯如附表一編號九至十一所示罪名欄之罪，各處如附表
一編號九至十一所示宣告刑欄之主刑及從刑。
其他上訴駁回。
甲○○撤銷改判部分與駁回上訴部分所處之刑，應執行有期徒刑
貳拾年，未扣案販賣毒品所得財物新臺幣壹萬肆仟元沒收，如全
部或一部不能沒收時，以其財產抵償之。
    事  實
一、甲○○明知海洛因、甲基安非他命業經公告列為毒品危害防
    制條例第二條第二項第一款、第二款之第一級毒品、第二級
    毒品，不得販賣、持有，竟意圖營利，分別基於販賣第一級
    毒品海洛因、第二級毒品甲基安非他命或第一級毒品海洛因
    及第二級毒品甲基安非他命以資牟利之犯意，由甲○○借用
    其兄陳世傑所有搭配門號0000000000號行動電話
    一支作為販賣第一級毒品海洛因及第二級毒品甲基安非他命
    之工具，各於附表一編號一至十一所示之通話時間，與乙○
    ○所使用之門號0000000000號行動電話聯繫後，
    再各於附表一編號一至十一所示之交易地點，以附表一編號
    一至十一所示之價格，販賣如附表一編號一至十一所示數量
    之第一級毒品海洛因、第二級毒品甲基安非他命或第一級毒
    品海洛因及第二級毒品甲基安非他命予乙○○，並各取得如
    附表一編號一至十一所之價金，總計甲○○前後十一次販賣
    毒品予乙○○所得財物為一萬四千元。嗣因警方接獲線報查
    悉持用門號0000000000號行動電話之甲○○有販
    賣毒品之情事，事先於九十八年二月三日向臺灣板橋地方法
    院聲請核發通訊監察書，經法院核准後，持續上線監聽甲○
    ○所使用之前揭門號0000000000號行動電話，而
    監聽查知甲○○有於附表一編號一至十一所示之通話時間，
    與使用門號0000000000號行動電話之乙○○在電
    話中洽談購買第一級毒品海洛因、第二級毒品甲基安非他命
    或第一級毒品海洛因及第二級毒品甲基安非他命情事，乃報
    請臺灣士林地方法院檢察署檢察官指揮偵辦，並於九十八年
    六月二十三日晚間二十時三十分許，持臺灣士林地方法院所
    核發之搜索票及檢察官拘票前往甲○○臺北縣淡水鎮○○○
    路○段二０七巷七十四號四樓住處執行拘提及搜索，當場查
    扣甲○○於九十八年六月二十一日所購入與本案無關之甲○
    ○供己施用之第一級毒品海洛因四包（合計驗餘淨重一．三
    ０公克）、第二級毒品甲基安非他命三包（合計驗餘淨重二
    ．七八公克），另經甲○○帶同警方至其工作處所之臺北縣
    淡水鎮○○路○段三十五巷底之豬舍查扣手槍二把、子彈五
    顆（已另案由臺灣士林地方法院以九十八年審訴字七０三號
    判決判處有期徒刑三年二月，併科罰金新臺幣十萬元，罰金
    如易服勞役以新臺幣一千元折算一日確定）。迨甲○○為警
    查獲後，即向警方供出第一級毒品海洛因及第二級毒品甲基
    安非他命之來源係綽號「阿祐」、「沙士」之林志祐（已另
    案由臺灣士林地方法院檢察署檢察官於九十九年七月十九日
    以九十九年度偵字第四九０七號案件提起公訴，再由臺灣士
    林地方法院分九十九年度審訴字第六四七號案件審理中）並
    提供林志祐存放於甲○○所使用前揭手機內之門號0000
    000000號、門號0000000000號行動電話門
    號，再帶同警方前往林志祐當時位於臺北縣林口鄉○○路五
    三八號十樓之一「活力城社區」租住處所，復於移送地檢署
    時經檢察官提示甲○○前揭門號0000000000號行
    動電話監聽譯文後由甲○○供述林志祐先後於附表二編號一
    至二十所示之時間，分別出售如附表二編號一至二十所示之
    第一級毒品海洛因、第二級毒品甲基安非他命，檢察官遂依
    法對林志祐簽分偵辦，並比對前揭甲○○與林志祐之通聯紀
    錄後，起訴林志祐涉嫌於附表二編號三至二十所示之九十八
    年三月二十四日起迄九十八年六月十六日止販賣第一級毒品
    海洛因、於附表二編號一至十九所示之九十八年三月二十一
    日起迄九十八年五月二十日止販賣第二級毒品甲基安非他命
    予甲○○之犯行，因而查獲甲○○所犯本案如附表一編號九
    至十一所示犯行之上源林志祐。
二、案經臺北市政府警察局內湖分局報請臺灣士林地方法院檢察
    署檢察官偵查後起訴。
    理  由
壹、證據能力部分：
一、證人乙○○於警詢時之陳述部分，無證據能力：
    按「『被告以外之人於審判外之言詞或書面陳述，除法律有
    規定外，不得作為證據。』九十二年二月六日修正公布，同
    年九月一日施行之刑事訴訟法第一百五十九條第一項定有明
    文。又『被告以外之人於檢察事務官、司法警察官或司法警
    察調查中所為之陳述，與審判中不符時，其先前之陳述具有
    較可信之特別情況，且為證明犯罪事實存否所必要者，得為
    證據。』同法第一百五十九條之二亦有明定。於此情形，係
    必須同時具備該可信性及必要性，始合於傳聞法則之例外，
    得作為證據。原判決理由第一項謂：『證人張一鴻於調查站
    所為之調查筆錄』與審判中所述相符，有證據能力云云，其
    對於該證人之『調查筆錄』認定係具證據能力，與前揭法律
    規定係以『與審判中不符時，其先前之陳述具有較可信之特
    別情況，且為證明犯罪事實存否所必要者，得為證據』之要
    件已不相符合；況該證人既於審判中經踐行人證之交互詰問
    調查程序，依完整之法定方式合法取得證據，如認其證詞適
    合為待證事實之證明，先前於『調查筆錄』之供述即不具前
    述較可信之特別情況及證明犯罪事實存否之必要性，自應逕
    以該審判中之證詞採為論證犯罪事實之依據，亦無捨該審判
    中之證詞不用卻例外地認其先前於警詢之調查或偵訊筆錄認
    具證據能力而採為斷罪證據之餘地，是以原判決關於該部分
    之採證，於法不合，難認允洽。」（詳最高法院九十五年度
    台上字第四六七四號判決意旨）、「『被告以外之人於審判
    外之言詞或書面陳述，除法律有規定者外，不得作為證據。
    』、『被告以外之人於檢察事務官、司法警察官或司法警察
    調查中所為之陳述，與審判中不符時，其先前之陳述具有較
    可信之特別情況，且為證明犯罪事實存否所必要者，得為證
    據。』刑事訴訟法第一百五十九條第一項、第一百五十九條
    之二分別定有明文。依此規定，被告以外之人於檢察事務官
    、司法警察官或司法警察調查中所為之供述，原屬該等之人
    於審判外之言詞或書面陳述，於有前揭第一百五十九條之二
    或其他法律例外規定之情形，始得採為證據。原判決斟酌黃
    ○○於警詢及偵查中之供述，謂『證人黃○○於警詢時所為
    之陳述，具有較可信之特別情況，且為證明被告之犯罪事實
    存否所必要，依刑事訴訟法第一百五十九條之二所規定，得
    為證據』云云，並未就該證人於警詢之供述，如何係與審判
    中不符，而其先前之陳述具有較可信之特別情況，且為證明
    犯罪事實存否所必要者，得就該證人於警詢供述採為證據之
    理由，其採證難認適法，併嫌理由欠備。」（詳最高法院九
    十六年度台上字第二七一六號判決意旨）。經查證人乙○○
    於警詢時之陳述，因被告甲○○及其辯護人於本院審理中皆
    否認其證據能力（詳本院九十九年九月十五日審判筆錄第四
    頁至第五頁），且不符合刑事訴訟法第一百五十九條之二之
    規定，應認無證據能力。
二、證人乙○○於檢察官偵訊時之證言，有證據能力：
    按「刑事被告之詰問權，係指訴訟上被告有在審判庭盤詰證
    人之權利；偵查中檢察官訊問證人，旨在蒐集被告犯罪證據
    ，以確認被告嫌疑之有無及內容，與審判中透過當事人之攻
    防，經由詰問程序調查證人以認定事實之性質及目的有別。
    偵查中辯護人僅有在場權及陳述意見權，此觀刑事訴訟法第
    二百四十五條第二項前段之規定甚明，檢察官訊問證人並無
    必須傳喚被告使其得以在場之規定，同法第二百四十八條第
    一項前段雖規定『如被告在場者，被告得親自詰問』，亦僅
    賦予該在場被告於檢察官訊問證人時得親自詰問證人之機會
    而已，被告如不在場，殊難期有親自詰問之可能。此項未經
    被告詰問之被告以外之人於偵查中向檢察官所為之陳述，依
    刑事訴訟法第一百五十九條第一項、第一百五十九條之一第
    二項之規定，除顯有不可信之例外情況外，原則上為『法律
    規定得為證據』之傳聞例外，依其文義解釋及立法理由之說
    明，並無限縮於檢察官在偵查中訊問證人之程序，應已給予
    被告或其辯護人對該證人行使反對詰問權者，始有證據能力
    之可言。為保障被告之反對詰問權，並與現行法對傳聞例外
    所建構之證據容許範圍求其平衡，證人在偵查中雖未經被告
    之詰問，倘被告於審判中已經對該證人當庭及先前之陳述進
    行詰問，即已賦予被告對該證人詰問之機會，則該證人於偵
    查中之陳述即屬完足調查之證據，而得作為判斷之依據。」
    （詳最高法院九十七年度台上字第四０五號判決意旨）、「
    依法院組織法第六十條及刑事訴訟法第二百二十八條至第二
    百三十一條之一規定，檢察官職司犯罪偵查權，其於偵查中
    為蒐集調查被告之犯罪證據而為偵查權之實施，除法有明文
    者外，本不拘一定之形式，關於訊問證人，法亦無明文必須
    使被告在場並使其有詰問之機會，其在尚不知被告為何人之
    偵查階段，益無使被告在場並賦予詰問證人之可能；況刑事
    訴訟法採證據裁判主義，所有供證明犯罪所用證據，均須於
    審判中踐行調查（包含證人之交互詰問）、辯論程序，始得
    採為斷罪之資料，亦不致有侵犯法律對被告人權保障之虞。
    是刑事訴訟法所規定傳聞法則之例外，其中就被告以外之人
    於偵查中向檢察官所為之陳述，因檢察官代表國家偵查犯罪
    時，原則上當能遵守法定程序，被告以外之人如有具結能力
    ，並經依法具結以擔保其係據實陳述者，依第一百五十九條
    之一第二項規定『除顯有不可信之情況者外』，仍得為證據
    。」（詳最高法院九十七年度台上字第九三號判決意旨）、
    「被告以外之人於偵查中向檢察官所為之陳述，除顯有不可
    信之情況者外，得為證據，刑事訴訟法第一百五十九條之一
    第二項定有明文。蓋現行法之檢察官仍有訊問被告、證人及
    鑑定人之權限，其應踐行之程序又多有保障被告或被害人之
    規定，證人、鑑定人於偵查中亦均須具結，就刑事訴訟而言
    ，其司法屬性甚高；而檢察官於偵查程序取得之供述證據，
    其過程復尚能遵守法令之規定，是其訊問時之外部情況，積
    極上具有某程度之可信性，除消極上顯有不可信之情況者外
    ，均得為證據。故主張其為不可信積極存在之一方，自應就
    此欠缺可信性外部保障之情形負舉證責任。」（詳最高法院
    九十八年度台上字第二九０四號判決意旨）。查證人乙○○
    於偵查中之陳述（詳毒偵字第一三五五號卷第四六頁至第四
    九頁、偵字第九二０二號卷第六九頁至第七二頁），既經依
    法具結以擔保其係據實陳述者，依刑事訴訟法第一百五十九
    條之一第二項規定，除顯有不可信之情況者外，自得作為證
    據，而被告甲○○及其辯護人於本院審理中復表示對證人乙
    ○○於偵查中之陳述，沒有意見，同意作為證據等語（詳本
    院九十九年九月十五日審判筆錄第四頁至第五頁），參酌證
    人乙○○在偵查中雖未經被告甲○○及其辯護人之詰問，惟
    被告甲○○及其辯護人於原審審判中已經對證人乙○○當庭
    及先前之陳述進行詰問（詳訴字第三八號卷第四八頁至第五
    七頁），即已賦予被告甲○○及其辯護人對證人乙○○詰問
    之機會，則證人乙○○於偵查中之陳述即屬完足調查之證據
    ，而得作為判斷之依據，故證人乙○○於偵查中之陳述，自
    得作為證據。
三、本案臺北市政府警察局內湖分局對被告甲○○所使用之門號
    0000000000號行動電話依法監聽之監聽譯文，有
    證據能力：
    按「所謂被告以外之人於審判外之陳述，係指被告以外之人
    就其曾經參與或見聞之事實，事後追憶並於審判外為陳述者
    而言。如被告以外之人係被告犯罪之共同正犯、共犯、相對
    人、被害人或其他關係人，而於被告實行犯罪行為時與被告
    為言詞或書面對談，且其對話之本身即係構成被告犯罪行為
    之部分內容者，因非屬其事後就曾經與聞之事實所為之追憶
    ，自與審判外之陳述有間，二者不容混淆。又國家基於犯罪
    偵查之目的，對被告或犯罪嫌疑人進行通訊監察，乃係以監
    控與過濾受監察人通訊內容之方式，蒐集對其有關之紀錄，
    並將該紀錄予以查扣，作為認定犯罪與否之證據，屬於刑事
    訴訟上強制處分之一種，而監聽係通訊保障及監察法（下稱
    通保法）第十三條第一項所定通訊監察方法之一，司法警察
    機關依法定程序執行監聽取得之錄音，係以錄音設備之機械
    作用，真實保存當時通訊之內容，如通訊一方為受監察人，
    司法警察在監聽中蒐集所得之通訊者對話，若其通話本身即
    係被告進行犯罪中構成犯罪事實之部分內容，則依前開說明
    ，自與所謂『審判外之陳述』無涉，應不受傳聞法則之規範
    ，當然具有證據能力。至司法警察依據監聽錄音結果予以翻
    譯而製作之監聽譯文，屬於文書證據之一種，於被告或訴訟
    關係人對其譯文之真實性發生爭執或有所懷疑時，法院固應
    依刑事訴訟法第一百六十五條之一第二項規定，以適當之設
    備，顯示該監聽錄音帶之聲音，以踐行調查證據之程序，俾
    確認該錄音聲音是否為通訊者本人及其內容與監聽譯文之記
    載是否相符；或傳喚該通訊者；或依其他法定程序，為證據
    調查。倘被告或訴訟關係人對該通訊監察譯文之真實性並不
    爭執，即無勘驗辨認其錄音聲音之調查必要性，法院於審判
    期日如已踐行提示監聽譯文供當事人辨認或告以要旨，使其
    表示意見等程序並為辯論者，其所為之訴訟程序即無不合。
    依卷附通訊監察書及附表之記載，檢察官依行為時之通保法
    第五條第一項第十款規定核發通訊監察書，由司法警察執行
    通訊監察，其監聽錄音蒐證程序應屬合法。」（詳最高法院
    九十七年度台上字第五九四０號判決意旨）。查本件對於被
    告甲○○所使用之門號0000000000號行動電話施
    以通訊監察，事前已經臺灣板橋地方法院依法核發通訊監察
    書，此有臺灣板橋地方法院九十八年二月三日九十八年聲監
    字第００００七五號通訊監察書及電話附表在卷可參（詳本
    院卷），程序未見違法情事，又警方依監聽錄音所製作之監
    聽譯文（詳毒偵字第一三五五號卷第二五頁至第四二頁、偵
    字第九二０二號卷第三五頁至第三九頁、第七五頁至第九二
    頁），被告甲○○及其辯護人對該通訊監察譯文之真實性並
    不爭執，且經踐行提示前揭監聽譯文供被告甲○○及其辯護
    人辨認及告以要旨，使其表示意見等程序並為辯論，依上開
    說明，本案卷內相關監聽譯文應有證據能力。
四、末按被告以外之人於審判外之言詞或書面陳述，除法律有規
    定者外，不得作為證據，刑事訴訟法第一百五十九條第一項
    定有明文；同法第一百五十九條之五規定被告以外之人，於
    審判外之陳述，雖不符前四條（指第一百五十九條之一至第
    一百五十九條之四）之規定，而經當事人於審判程序同意作
    為證據，法院審酌該言詞陳述或書面陳述作成時之情況，認
    為適當者亦得為證據。而所謂「審酌該陳述作成時之情況，
    認為適當」者，係指依各該審判外供述證據製作當時之過程
    、內容、功能等情況，是否具備合法可信之適當性保障，加
    以綜合判斷而言（詳最高法院九十四年度台上字第三二七七
    號判決意旨、第五八三０號判決意旨）。本判決下列除上述
    其他所引用之各該被告以外之人於審判外之陳述（含書面陳
    述），雖屬傳聞證據，惟當事人即被告甲○○及其辯護人於
    本院審判期日中（詳本院九十九年九月十五日審判筆錄第五
    頁至第十三頁）均表示同意作為證據而不予爭執，本院審酌
    結果，認上開證據資料製作時之情況，尚無違法不當及證明
    力明顯過低之瑕疵，亦認為以之作為證據應屬適當。揆諸前
    開規定，爰依刑事訴訟法第一百五十九條之五規定，認前揭
    證據資料均有證據能力。
貳、實體部分：
一、訊據被告甲○○於本院準備程序及審理時均坦承有於附表一
    編號一至十一所示之通話時間，以向其兄陳世傑所借用之門
    號0000000000號行動電話與乙○○所使用之門號
    0000000000號行動電話通話後，再於附表一編號
    一至十一所示之地點，交付如附表一編號一至十一所示之第
    一級毒品海洛因、第二級毒品甲基安非他命或第一級毒品海
    洛因及第二級毒品甲基安非他命，並且有向乙○○收取如附
    表一編號一至十一所示金額總計十一次等情（詳本院九十九
    年八月二十三日準備程序筆錄第二頁稱：「我是以原價販賣
    給乙○○，並沒有從中圖利，我是轉讓第一級、第二級毒品
    。（問：對於起訴書、原審判決書所認定之犯罪事實有何意
    見？提示並告以要旨）我轉讓原審判決附表那十一次第一級
    、第二級毒品給乙○○，但是我並沒有賺他的價差。（問：
    0000000000號門號是否係你使用？）是我在使用
    ，我向我大哥陳世傑借的，是我哥哥的手機。本件不爭執事
    項：原審判決附表編號總計十一次的時間地點，被告有各交
    付第一級、第二級毒品給乙○○，並且有收取如附表一到十
    一的價金。」、本院九十九年九月十五日審判筆錄第十四頁
    稱：「原審判決附表十一次是我拿毒品給乙○○，我沒有賺
    取差價，我有向他取得如原審判決附表的價金，但是我沒有
    賺他的差價。」等語），惟矢口否認有何販賣第一級毒品海
    洛因、第二級毒品甲基安非他命予乙○○之犯行，辯稱：我
    雖然有於附表一編號一至十一所示之時間，將附表一編號一
    至十一所示之第一級毒品海洛因、第二級毒品甲基安非他命
    或第一級毒品海洛因及第二級毒品甲基安非他命，在附表一
    編號一至十一所示之地點，交付予乙○○並收取十一次的價
    金，但是我沒有賺取差價，我是向藥頭阿欽之人以每０．一
    公克一千元的第一級毒品海洛因、每０．三公克一千元的第
    二級毒品甲基安非他命購入後，再以原價轉讓第一級毒品海
    洛因、第二級毒品甲基安非他命予乙○○，所以我只有轉讓
    第一級及第二級毒品云云（詳本院九十九年九月十五日審判
    筆錄第十四頁稱：「（問：你這些毒品哪來？）是向藥頭綽
    號阿欽之人拿的。海洛因０．一公克是一千元，安非他命０
    ．三公克一千元，一公克三千元。（問：你向阿欽之人拿的
    毒品是這個價格，拿給乙○○也是這個價格？）是。」等語
    ）。然查：
（一）被告甲○○於附表一編號一至十一所示之通話時間，以門
      號0000000000號行動電話與乙○○所使用之門
      號0000000000號行動電話聯絡後，即於附表一
      編號一至十一所示之地點，交付予如附表一編號一至十一
      之第一級毒品海洛因、第二級毒品甲基安非他命或第一級
      毒品海洛因及第二級毒品甲基安非他命予乙○○，並向乙
      ○○收取如附表一編號一至十一所示之金錢總計十一次等
      事實，已據被告甲○○於本院供明在卷，內容詳如前述，
      並有如下證據以資佐證：
  １、被告甲○○使用之門號0000000000號行動電話
      與證人乙○○使用之門號0000000000號行動電
      話經警依法監聽得二人有於附表一編號一至十一所示之通
      話時間為如下之通話內容（詳毒偵字第一三五五號卷第二
      五頁至第三八頁）：
（１）附表一編號一所示之通話時間，甲○○與乙○○於電話中
      談及「男生有嗎」、「你去海中天」等語（詳毒偵字第一
      三五五號卷第二五頁）。
（２）附表一編號二所示之通話時間，甲○○與乙○○於電話中
      談及「要女生」等語（詳毒偵字第一三五五號卷第二六頁
      ）。
（３）附表一編號三所示之通話時間，甲○○與乙○○於電話中
      談及「帶著」、「下午要過去」等語（詳毒偵字第一三五
      五號卷第二六頁）。
（４）附表一編號四所示之通話時間，甲○○與乙○○於電話中
      談及「男生女生都有嗎」、「一張一張」、「整組」等語
      （詳毒偵字第一三五五號卷第二六頁）。
（５）附表一編號五所示之通話時間，甲○○與乙○○於電話中
      談及「男生沒有嗎」、「剩一張」等語（詳毒偵字第一三
      五五號卷第二七頁至第二八頁）。
（６）附表一編號六所示之通話時間，甲○○與乙○○於電話中
      談及「有東西嗎」、「你下班來」等語（詳毒偵字第一三
      五五號卷第三一頁）。
（７）附表一編號七所示之通話時間，甲○○與乙○○於電話中
      談及「你那邊有男生嗎」、「男生多少」、「二」等語（
      詳毒偵字第一三五五號卷第三一頁）。
（８）附表一編號八所示之通話時間，甲○○與乙○○於電話中
      談及「妻辣拿一個」等語（詳毒偵字第一三五五號卷第三
      一頁至第三二頁）。
（９）附表一編號九所示之通話時間，甲○○與乙○○於電話中
      談及「我要男生」、「不到一個一張而已」等語（詳毒偵
      字第一三五五號卷第三三頁）。
（１０）附表一編號十所示之通話時間，甲○○與乙○○於電話
        中談及「男生女生」、「都多少」、「一張」等語（詳
        毒偵字第一三五五號卷第三五頁）。
（１１）附表一編號十一所示之通話時間，甲○○與乙○○於電
        話中談及「要女生」、「到了打給你」等語（詳毒偵字
        第一三五五號卷第三五頁）。
    以上確係被告甲○○與證人乙○○之對話，此據被告甲○○
    供明在卷，核與證人乙○○於偵查時及原審審理中所述一致
    。
  ２、證人乙○○於偵訊中具結證稱：我於九十八年二月至五月
      間有施用海洛因及甲基安非他命，毒品來源是綽號「阿和
      （臺語發音）」之被告，因被告的名字有個「浩」字，而
      「浩」的臺語發音念起來像「和」，所以我都叫被告「阿
      和」；我是使用門號0000000000號、門號00
      00000000號行動電話與被告所使用之門號000
      0000000號行動電話聯繫購買毒品，聯繫時間如附
      表門號0000000000號行動電話通聯繫文所示，
      買毒經過如下，如附表一編號一部分，是在淡水中正東路
      海中天餐廳交易，是被告出面與我交易，這次我買到的應
      該是甲基安非他命，不管是買哪種毒品，我大部分都是買
      一千元；如附表一編號二部分，這次是被告把毒品送到我
      位於臺北市○○區○○路七段四０一巷三六二號的工作地
      點給我，我目前已不記得當時是買何種毒品，但我都是買
      一千元；如附表一編號三部分，我是以一千元向被告買海
      洛因０．一公克，應該是被告拿到我上開工作地點給我的
      ；如附表一編號四部分，我向被告買甲基安非他命０．三
      公克及海洛因０．一公克，各一千元，也是被告送到我上
      開工作地點給我的；如附表一編號五部分，我以一千元向
      被告買甲基安非他命，是在關渡的大度路口交易，時間應
      該是中午十二時許，我在警詢中說忘記價格、數量了，但
      現在我有稍微回想起來，應該是買一千元；如附表一編號
      六部分，我以一千元向被告買海洛因０．一公克，是我過
      去被告位於淡水鎮○○街的住處樓下找被告，我在警詢中
      說是被告去我公司，是因為平常我要上班，但仔細看通話
      時間，我應該是利用中午休息時間過去找他；如附表一編
      號七部分，我以二千元向被告買０．六公克的甲基安非他
      命，是被告拿到我上開工作地點給我的；如附表一編號八
      部分，我是與被告合資，被告問我要不要買，我本來說不
      要，但他說不然他要拿自己要用的，我才問他買一張可以
      嗎，這次是我與他合資購買，我有以一千元買到０．一公
      克海洛因，約在登輝大道上的萊爾富便利商店交易；如附
      表一編號九部分，我以一千元向被告買到甲基安非他命０
      ．三公克，應該是我去他家附近，在淡水中山北路一段附
      近交易；如附表一編號十部分，我有向被告買到甲基安非
      他命及海洛因各一千元，是約在北投區○○路、承德路的
      關渡宮路邊交易；附表一編號十一部分，我有向被告買到
      價值一千元的海洛因０．一公克，是被告拿到我上開工作
      地點給我的；我與被告沒有仇恨、過節或債務糾紛，並不
      是因為對他有所不滿而指控他販賣毒品，我上開指證都是
      實話，除了如附表一編號八所示即九十八年三月二十三日
      的這次我是和被告合資購買毒品外，其餘十次我都是向被
      告購買毒品，有時候他自己過來交易地點，有時候是朋友
      開車載他來，我不知道是什麼人在車上，但都是被告下車
      向我收錢及交付毒品給我等語（詳毒偵字第一三五五號卷
      第六九頁至第七二頁）；由上可知，雖證人乙○○於偵查
      中證述如附表一編號二部分，目前已不記得當時是買何種
      毒品，但我都是買一千元等語，惟依前述１、（２）之監
      聽電話內容，證人乙○○於附表一編號二所示之通話時間
      ，係向被告甲○○表示要「女生」，而證人乙○○於原審
      審理時已證稱：我於電話中與被告所稱的「女生」、「軟
      的」、「妻辣」是指海洛因，「硬的」、「男生」是指甲
      基安非他命等語（詳訴字第三八號卷第五二頁、第五三頁
      背面），核與被告甲○○於本院所供於附表一編號一至十
      一所示之時間，係交付如附表一編號一至十一所示毒品種
      類情節一致，足證附表一編號二所示被告甲○○所交付予
      乙○○之毒品種類係第一級毒品海洛因無訛。
  ３、證人乙○○於原審審理中具結證稱：我與被告是國中同學
      ，畢業之後有一陣子沒有聯絡，後來於九十八年年初某天
      下午在淡水被告住處附近的土地公廟又遇到被告，聊天時
      被告說他朋友有毒品，問我要不要一起出錢合資購買，我
      說好，但沒有說到被告跟我各要出多少錢、要購買的毒品
      種類及數量等節，我與被告說要合資之後約隔一、二天，
      我第一次向被告拿到一千元的甲基安非他命，這次沒有拿
      到海洛因；被告說要與我合資當天並沒有明講說是只有這
      次要合資，還是以後都要合資、要合資多久期間，我會認
      為被告之後的每次也都是跟我合資，是以我之後與被告一
      起買我分得的量跟第一次我拿到的量都一樣來判斷；我本
      身有施用海洛因及甲基安非他命，但甲基安非他命部分我
      從九十八年五月以後就沒有再施用了，我所施用的海洛因
      及甲基安非他命是我與被告集資去購買的，因毒品市場就
      是一次買的愈多，價錢愈好，給的東西愈多，基於想要得
      到多一點毒品，加上我不知道有其他地方可以買毒品，所
      以我與被告有時會我出一、二千元，他出一、二千元，集
      資來買；集資過程大概是我會先用自己使用的門號000
      0000000號行動電話打給被告使用的門號0000
      000000號行動電話，問他有沒有毒品，我有時會說
      我要一、二千元的量，被告如果有聯絡到的話，會跟我說
      有，我會跟被告約在我位於北投區○○路○段四０一巷三
      六二號的工作地點或是被告住處拿毒品，之前我就跟警察
      說過跟被告拿毒品時會有人開車載被告過來找我，被告跟
      我拿錢後，再到車子那邊跟對方拿毒品，因為被告之前就
      有跟我提過要合資購買的事，我也有答應，且被告不是直
      接拿毒品給我，而是向其他人拿，所以我推斷被告不是直
      接賣給我，是跟我合資的，但我不知道被告出多少錢，也
      不清楚每次合資大概都買多少毒品、可以便宜多少；我跟
      被告拿很多次毒品，有時候被告身上有毒品，就直接跟我
      約地點，大約隔半小時候他就會把毒品拿到約定地點給我
      ，有時被告是騎機車過來，跟我拿錢後，叫我等一下，他
      去別的地方再過來，他離開後約五至十分鐘會回來，有時
      候被告在電話中跟我說人還沒有來，要我等一下，被告會
      叫我在一個地方等他，我有時要等三、四個小時才有人開
      車載被告過來，車停在離我不遠的地方，約距離幾十公尺
      ，被告從副駕駛座下車跟我收錢後再回車上，過一下子再
      下車拿毒品給我；大部分情形是有人載被告過來，但我都
      沒有看過載被告過來的人，因為那個人都在車上，我都只
      看到被告，每次載被告來的也不一定是同一部車；被告沒
      有免費請我施用過甲基安非他命或海洛因，我也沒有與被
      告一起施用過甲基安非他命、海洛因，我也沒聽被告說過
      有個藥頭叫「阿清」，我除了向被告拿過毒品外，沒有向
      別人拿過或合買過毒品；在我向被告拿毒品當時，我拿的
      海洛因價錢約每０．一至０．二公克一千元，甲基安非他
      命約每一公克二千五百元至三千元，我沒有去瞭解外面一
      般行情是如何，但因我之前有勒戒、戒治過，知道大概的
      市場行情，我用上開價錢向被告拿到的量是正常的量，沒
      有比較多，每次被告交毒品給我時，也不會在我面前秤說
      一千元多少量或剩下的是他的，都是肉眼就看得出來多少
      量，他沒有在我面前秤過重量，都是我要一包他就拿一包
      下車給我，或我要二包他就拿二包下車給我，沒有過我要
      一包，但被告拿二包下來，一包給我，一包他自己留著的
      情形，也沒有被告從車上拿毒品下來之後，才在我面前分
      裝的情形；我於偵訊中稱於附表一編號八即九十八年三月
      二十三日此次是我與被告合資購買，其他次是我向被告買
      的等語，是指只有這一次被告在電話上有跟我明講要合資
      ，其他次都是有車子載被告過來，我也不知道是怎麼樣；
      卷附監聽譯文中（詳毒偵字第一三五五號卷第二五頁）我
      打電話給被告，被告回答說他身上沒有要過去拿等語，我
      不知道被告所謂的「他」是指誰，我覺得是藥頭身上沒有
      要過去拿，但我不知道被告的藥頭是誰；九十八年二月八
      日三時三十五分二秒監聽譯文中被告說「他剛拿給我了要
      過來嗎．．．」等語，被告所謂的「他」就是指藥頭；在
      電話中我與被告所稱的「女生」、「軟的」、「妻辣」是
      指海洛因，「硬的」、「男生」是指甲基安非他命，「一
      張」是一千元，「一個」是一公克「大一」也是指一公克
      ，「小一」是指一千元，「四一」是指一錢三．七五克的
      四分之一，「八一」是指一錢的八分之一；卷附通訊監察
      譯文的內容，我在偵訊中都有看過，都是我與被告的通話
      無誤，每次我也都有交付、拿到如譯文所示的價金、毒品
      ；我與被告聯繫合資購買毒品，有時候我只買一種毒品，
      有時候甲基安非他命及海洛因二種毒品都會買，我不知道
      被告有沒有賺我的錢，但應該是沒有，因有賺錢的刑責這
      麼重，被告之前也有判過刑，應該知道嚴重性；我被查獲
      那次的驗尿結果只有海洛因反應，就是把先前跟被告拿的
      剩下的海洛因拿來施用等語（詳訴字第三八號卷第四八頁
      至第五七頁），由上證人乙○○於原審審理中之證述，雖
      證稱係與被告合資購買云云，惟此與被告甲○○於本院審
      理中所供：係於附表一編號一至十一所示之時間、地點，
      將如附表一編號一至十一之毒品種類交付予乙○○後並收
      取如附表一編號一至十一之價金不符，況證人乙○○於原
      審係先證稱：因毒品市場是一次買的愈多，所購得的毒品
      數量愈多，故才會與被告合資購買毒品云云，後又稱：其
      知悉毒品一般行情，其從被告處拿到的毒品是正常的量，
      並沒有比外面的行情多等語，則證人乙○○原係稱合資以
      取得較便宜之價格，後復改稱並沒有因此取得較多的毒品
      量，顯與常理有違，應係迴護被告甲○○於原審審理時所
      辯稱之合資情節，況參酌被告甲○○於原審所稱合資之情
      節，與證人乙○○所稱合資之情節，無論就二人首次形成
      合資共識之情形究係乙○○撥打電話予被告時於電話中議
      定，或係二人在淡水土地公廟附近巧遇當面議定、上游藥
      頭有無搭載被告前往交易地點、在交易地點時乙○○有無
      與上游藥頭碰面、被告與乙○○間有無當場朋分所購得毒
      品等重要情節，所述均明顯矛盾，亦與被告甲○○於本院
      所辯：係以原價有償轉讓第一級毒品海洛因、第二級毒品
      甲基安非他命予乙○○之情節不符，益徵證人乙○○於原
      審所證有關與被告合資購買毒品云云，應屬不實，惟扣除
      該部分之情節，綜合證人乙○○於偵查中所述及被告甲○
      ○於本院審理時所供之情節，被告甲○○確實有於附表一
      編號一至十一所示之通話時間，使用門號0000000
      000號行動電話與乙○○使用之門號00000000
      00號行動電話聯繫後，於附表一編號一至十一所示之地
      點，以附表一編號一至十一之價格，交付如附表一編號一
      至十一所示之第一級毒品海洛因、第二級毒品甲基安非他
      命或第一級毒品海洛因及第二級毒品甲基安非他命予乙○
      ○並收取如附表一編號一至十一所示之金錢等節無訛；另
      證人乙○○雖曾於警詢中就附表一編號十一所示之部分曾
      陳稱：此次並未將購毒價金一千元交付予被告，惟被告甲
      ○○及其辯護人已主張證人乙○○於警詢中之陳述為審判
      外之陳述，無證據能力（詳本院九十九年九月十五日審判
      筆錄第五頁），再參酌證人乙○○於偵查中及原審審理中
      均分別證述上開附表一編號十一所示之部分均有完成交易
      （詳偵字第九二０二號卷第七二頁、訴字第三八號卷第五
      七頁），及被告甲○○於本院審理中所述確實有收受乙○
      ○如附表一編號十一所示之價金等節，自難認上開警詢之
      筆錄有何具有特別可信之狀況，而應以證人乙○○於偵查
      時及原審審理時所證述之情節為據；又就如附表一編號八
      部分，證人乙○○於偵訊中雖曾證稱：此次係被告於電話
      中講明要與我合資購買等語（詳偵字第九二０二號卷第七
      二頁），惟證人乙○○於原審審理時已證稱：被告只有第
      一次在淡水土地公廟有明確跟我說要合資購買毒品，我會
      認為之後也是合資，是依照之後各次我與被告一起購買後
      分得的量跟第一次我拿到的量都一樣來判斷等語（詳訴字
      第三八號卷第五五頁背面、第五六頁），觀諸被告甲○○
      於本院審理時所供：如附表一編號一至十一所示各次均係
      由被告甲○○以原價轉讓毒品予乙○○，亦未曾提及合資
      等情，顯見如附表一編號八部分亦非乙○○與被告甲○○
      合資購買，仍屬乙○○向被告甲○○購得無疑。
  ４、被告甲○○於九十八年六月二十四日經警採集之尿液，經
      送臺灣尖端先進生技醫藥股份有限公司檢驗結果，呈甲基
      安非他命及海洛因代謝物嗎啡之陽性反應，另證人乙○○
      於九十八年七月十六日經警採集之尿液，經送臺灣尖端先
      進生技醫藥股份有限公司檢驗結果，則呈海洛因代謝物嗎
      啡之陽性反應，此分別有臺北市政府警察局內湖分局九十
      八年七月十六日北市警內分刑字第０九八三一三三二七０
      ０號函附之臺灣尖端先進生技醫藥股份有限公司九十八年
      七月二日尿液檢體編號０三八六０八號濫用藥物檢驗報告
      、臺北市政府警察局內湖分局九十九年三月十五日北市警
      內分刑字第０九九三０五一０四００號函附之臺灣尖端先
      進生技醫藥股份有限公司九十八年七月二十二日尿液檢體
      編號０三八六二一號濫用藥物檢驗報告各一份在卷可憑（
      詳偵字第九二０二號卷第九五頁至第九六頁、訴字第三八
      號卷第二九頁至第三十頁），參酌證人乙○○於原審審理
      時證述：第二級毒品甲基安非他命僅施用到九十八年五月
      份（詳訴字第三八號卷第四八頁背面），我被查獲那次驗
      尿結果，只有海洛因代謝物嗎啡反應是前一次向被告買的
      剩下的海洛因來施用等語（詳訴字第三八號卷第五五頁）
      ，益徵前述證人乙○○所述：所施用的毒品來源都是被告
      甲○○等語（詳訴字第三八號卷第五二頁背面）應為真實
      ，堪以採信。
  綜前所述，被告甲○○前揭於本院審理時自白於附表一編號一
  至十一所示之通話時間，以門號0000000000號行動
  電話與乙○○所使用之門號0000000000號行動電話
  聯絡後，即於附表一編號一至十一所示之地點，交付予如附表
  一編號一至十一之第一級毒品海洛因、第二級毒品甲基安非他
  命或第一級毒品海洛因及第二級毒品甲基安非他命予乙○○，
  並向乙○○收取如附表一編號一至十一所示之金錢總計十一次
  等事實，核與事實相符，堪以採信。
（二）又被告甲○○雖辯稱於附表一編號一至十一所示之時間、
      地點，交付如附表一編號一至十一所示之第一級毒品海洛
      因、第二級毒品甲基安非他命或第一級毒品海洛因及第二
      級毒品甲基安非他命，係以原價有償轉讓予乙○○云云為
      辯，惟如以下之理由不足採信：
  １、按我國法令對販賣毒品者臨以嚴刑，惟毒品仍無法禁絕，
      其原因實乃販賣毒品存有巨額之利潤可圖，故販賣毒品者
      ，如非為巨額利潤，必不冒此重刑之險，是以有償販賣毒
      品者，除非另有反證證明其出於非圖利之意思而為，概皆
      可認其係出於營利之意而為（詳最高法院九十三年度台上
      字第一六五一號、八十七年度台上字第三一六四號等判決
      意旨參照）。且販賣第一級毒品海洛因、第二級毒品甲基
      安非他命係屬違法行為，非可公然為之，且有其獨特之販
      售通路及管道，復無公定價格，容易增減分裝之份量，而
      每次買賣之價量，可能隨時依雙方關係深淺、資力、需求
      量及對行情之認知、來源是否充裕、查緝鬆嚴、購買者被
      查獲時供述購買對象之可能風險評估等，而異其標準，非
      可一概而論，然近年來政府為杜絕毒品之氾濫，對於查緝
      施用及販賣毒品之工作，無不嚴加執行，販賣毒品罪又係
      重罪，設若無利可圖，衡情一般持有毒品之人當無輕易將
      所持有之第一級毒品海洛因、第二級毒品甲基安非他命任
      意轉售他人而甘冒於再次向他人購買時，而有被查獲移送
      法辦之危險之理，且不論是瓶裝或袋裝之海洛因、甲基安
      非他命，均可任意分裝或增減其份量，而每次買賣之價量
      ，亦隨時隨雙方關係之深淺、當時之資力、需要程度及對
      行情之認知等因素而為機動地調整，因之販賣之利得，除
      經坦承犯行，或帳冊價量均臻明確外，委難察得實情，職
      是之故，縱未確切查得販賣賺取之實際差價，但除別有事
      證，足認係按同一價格轉讓，確未牟利外，尚難執此即認
      非法販賣之事證有所不足，致知過坦承者難辭重典，飾詞
      否認者反得逞僥倖，而失情理之平。再以政府對毒品之查
      禁森嚴，刑罰甚重，衡情倘非有利可圖，絕無平白甘冒被
      嚴查重罰之高度風險，而為毒品有償交易之理。
  ２、被告甲○○於警詢時供述：我所施用之第一級毒品海洛因
      、第二級毒品甲基安非他命來源都是向林志祐購買的，林
      志祐的綽號是阿祐或沙士，我自何時開始向林志祐購買及
      數量我都忘了，通訊監察譯文共十五頁中我使用門號00
      00000000號行動電話與林志祐使用的門號000
      0000000號、門號0000000000號行動電
      話通話中如講到我要過去的話，就是向他買毒，如果林志
      祐人在淡水我們就約地點見面，不然就是到林口他住的地
      方交易，我帶同警方前往臺北縣林口鄉○○路五三八號十
      樓之一「活力城社區」就是林志祐租的地方，口卡照片編
      號一就是林志祐等語（詳偵字第九二０二號卷第二十頁至
      第二三頁）；於偵查中供述：我以門號00000000
      00號行動電話跟林志祐交易毒品，並證述向林志祐買毒
      二十二次等語（詳偵字第九二０二號卷第五二頁至第五五
      頁、同卷第六二頁至第六五頁），檢察官據此對林志祐簽
      分偵辦，並於比對被告甲○○與林志祐之通聯紀錄後，起
      訴林志祐涉嫌於附表二編號一至二十所示之販賣第一級毒
      品海洛因、第二級毒品甲基安非他命予被告甲○○之犯行
      等事實，此有林志祐臺灣士林地方法院檢察署九十九年度
      偵字第四九０七號起訴書在卷可稽，足徵被告甲○○於原
      審始改辯稱：其第一級毒品海洛因、第二級毒品甲基安非
      他命的上源係綽號「阿欽」之成年男子云云，應係不實，
      無法採信。
  ３、本案被告甲○○出售予乙○○如附表一所示之第一級毒品
      海洛因價格及重量約為：第一級毒品海洛因０．一公克一
      千元，第二級毒品甲基安非他命０．三公克一千元等情，
      價格詳如附表一所示，並據被告甲○○供承在卷，惟依被
      告甲○○於偵查中所述，向上源即林志祐購入附表二所示
      第一級毒品海洛因之進貨價格則為：第一級毒品海洛因０
      ．一公克均為六百四十元（即三千元購入八分之一錢），
      第二級毒品甲基安非他命０．三公克則為六百元至九百元
      ，其計算內容均詳如附表二所示，顯見第一級毒品海洛因
      被告甲○○之進貨價格均為六百四十元而以一千元出售予
      乙○○，第二級毒品甲基安非他命被告甲○○之進貨價格
      則為六百元至九百元，被告甲○○則以一千元出售予乙○
      ○，足認被告甲○○販賣第一級毒品海洛因、第二級毒品
      甲基安非他命予乙○○之行為，主觀上應有營利之意圖，
      洵堪認定。
  ４、至被告甲○○雖於本院審理時聲請傳喚乙○○以證明被告
      甲○○係以原價轉讓第一級毒品海洛因、第二級毒品甲基
      安非他命予乙○○，惟乙○○於原審審理時已證稱僅向被
      告甲○○一人購買過毒品，也不知道被告甲○○的上源係
      何人等語（詳訴字第三八號卷第五十頁背面）；復於原審
      及本院審理時證述：事實上我並不知道毒品的價格多少，
      就是被告說什麼價錢我就買什麼等語（詳訴字第三八號卷
      第五二頁背面及本院九十九年九月十五日審判筆錄第四頁
      ），況依前被告甲○○於偵查中所供述之進貨價格，已足
      認被告甲○○有營利之意圖，是證人乙○○所為證述，尚
      無從執為有利於被告甲○○之認定。
（三）綜上所述，互核以參，被告甲○○所為以原價有償轉讓予
      乙○○之辯解，尚無法採信，而係事後圖免卸責之詞。本
      件事證明確，被告甲○○於附表一編號一至十一所示販賣
      第一級毒品海洛因、第二級毒品甲基安非他命或第一級毒
      品海洛因及第二級毒品甲基安非他命予乙○○總計十一次
      之犯行，應可認定。
二、按行為後法律有變更者，適用行為時之法律。但行為後之法
    律有利於行為人者，適用最有利於行為人之法律，刑法第二
    條第一項定有明文。又比較時應就罪刑有關之共犯、未遂犯
    、想像競合犯、牽連犯、連續犯、結合犯，以及累犯加重、
    自首減輕暨其他法定加減（如身分加減）與加減例等一切規
    定，綜其全部罪刑之結果而為比較（詳最高法院九十五年第
    八次刑事庭會議一、（四）之決議要旨參照）。再按毒品危
    害防制條例第四條、第十一條、第十一之一、第十七條、第
    二十條、第二十五條，業於九十八年五月二十日以華總一義
    字第０九八００一二五一四一號修正公布，依法務部九十八
    年六月八日法檢字第０九八０八０二二七九號函認依毒品危
    害防制條例第三十六條規定，修正條文自公布後六個月施行
    （並詳臺灣高等法院暨所屬法院因應新修正毒品危害防制條
    例施行法律問題研討會結論參照）。查被告甲○○行為後，
    毒品危害防制條例第四條第一項、第二項有關販賣第一級毒
    品、第二級毒品之法定本刑，業於九十八年五月二十日修正
    公布，於公布六個月後之九十八年十一月二十日起施行，茲
    就比較情形分述如下：
（一）毒品危害防制條例第四條第一項及第二項之販賣第一級及
      第二級毒品罪法定本刑之規定，修正前毒品危害防制條例
      第四條第一項及第二項係規定「製造、運輸、販賣第一級
      毒品者，處死刑或無期徒刑；處無期徒刑者，得併科新臺
      幣一千萬元以下罰金。製造、運輸、販賣第二級毒品者，
      處無期徒刑或七年以上有期徒刑，得併科新臺幣七百萬元
      以下罰金。」，修正為「製造、運輸、販賣第一級毒品者
      ，處死刑或無期徒刑；處無期徒刑者，得併科新臺幣二千
      萬元以下罰金。製造、運輸、販賣第二級毒品者，處無期
      徒刑或七年以上有期徒刑，得併科新臺幣一千萬元以下罰
      金。」，經比較修正前、後之規定，可知販賣第一級、第
      二級毒品罪之法定本刑，就罰金刑部分由修正前之得併科
      新臺幣一千萬元、七百萬元以下罰金，提高為得併科新臺
      幣二千萬元、一千萬元以下罰金，自以修正前毒品危害防
      制條例第四條第一項、第二項之規定有利於被告甲○○。
（二）毒品危害防制條例第十七條原規定「犯第四條第一項至第
      三項、第五條第一項至第三項、第六條第一項至第三項、
      第七條第一項至第三項、第八條第一項至第三項、第十條
      或第十一條第一項、第二項之罪，供出毒品來源，因而破
      獲者，得減輕其刑。」，修正後毒品危害防制條例第十七
      條第一項則為「犯第四條至第八條、第十條或第十一條之
      罪，供出毒品來源，因而查獲其他正犯或共犯者，減輕或
      免除其刑。」。本件被告甲○○所犯附表一編號九至十一
      之犯行，因供出上源因而查獲林志祐，依修正前毒品危害
      防制條例第十七條之規定，係「得減輕其刑」，修正後毒
      品危害防制條例第十七條第一項則為「減輕或免除其刑」
      ，自以修正後之毒品危害防制條例第十七條第一項之規定
      較有利於被告甲○○。
    綜上所述，被告甲○○就所犯附表一編號一至八所示之犯行
    ，因行為時法律較有利於被告甲○○，揆諸前揭最高法院決
    議所揭示之罪刑綜合比較原則，依刑法第二條第一項前段之
    規定，自應整體適用修正前毒品危害防制條例處斷。至被告
    甲○○所犯附表一編號九至十一所示之犯行，因得適用新修
    正毒品危害防制條例第十七條第一項之規定，是經比較修正
    前、後之規定，雖就販賣第一級、第二級毒品罪之法定本刑
    罰金刑部分，修正後之規定較不利於被告甲○○，惟就是否
    必減輕其刑之不利程度顯應逾越罰金刑之提高，是修正前之
    規定整體而論較不利於被告甲○○，揆諸前揭最高法院決議
    所揭示之罪刑綜合比較原則，依刑法第二條第一項但書之規
    定，自應整體適用裁判時即修正後毒品危害防制條例處斷。
    另按從刑附屬於主刑，除法律有特別規定者外，依主刑所適
    用之法律，則基於從刑隨同主刑適用同一準據法之原則，關
    於沒收部分，就被告甲○○所犯附表一編號一至八部分，應
    適用修正前毒品危害防制條例之規定，至所犯附表一編號九
    至十一部分，則應適用修正後毒品危害防制條例之規定。
四、核被告甲○○就附表一編號一、五、七所示犯行，均係犯修
    正前毒品危害防制條例第四條第二項販賣第二級毒品罪、就
    附表一編號九所示犯行，則係犯現行毒品危害防制條例第四
    條第二項之第二級毒品罪；被告甲○○就附表一編號二、三
    、六、八所為，均係犯修正前毒品危害防制條例第四條第一
    項販賣第一級毒品罪、就附表一編號十一所示犯行，則係犯
    現行毒品危害防制條例第四條第一項之第一級毒品罪；另被
    告甲○○就附表一編號四所示犯行，係犯修正前毒品危害防
    制條例第四條第一項、第二項之販賣第一級、第二級毒品罪
    、就附表一編號十所示犯行，則係犯現行毒品危害防制條例
    第四條第一項、第二項之販賣第一級、第二級毒品罪。被告
    甲○○販賣前各持有第一級毒品海洛因及第二級毒品甲基安
    非他命之低度行為，分別為嗣後販賣之高度行為所吸收，均
    不另論罪。被告甲○○就附表一編號四、十所示犯行，係以
    單一行為同時販賣第一級毒品海洛因及第二級毒品甲基安非
    他命予乙○○，為想像競合犯，均應依刑法第五十五條之規
    定，各從一重之販賣第一級毒品罪論處。其所犯上開十一罪
    間，犯意各別，行為互殊，應分論併罰。另按刑法第五十九
    條規定犯罪之情狀可憫恕者，得酌量減輕其刑，其所謂「犯
    罪之情狀」，與同法第五十七條規定科刑時應審酌之一切情
    狀，並非有截然不同之領域，於裁判上酌減其刑時，應就犯
    罪一切情狀（包括第五十七條所列舉之十款事項），予以全
    盤考量，審酌其犯罪有無可憫恕之事由（即有無特殊之原因
    與環境，在客觀上足以引起一般同情，以及宣告法定低度刑
    ，是否猶嫌過重等等），以為判斷。而就販賣毒品案件中，
    同為販賣毒品之人，其原因動機不一，犯罪情節未必盡同，
    或有大盤毒梟者，亦有中、小盤之分，甚或僅止於吸毒者友
    儕間為求互通有無之有償轉讓者亦有之，其販賣行為所造成
    危害社會之程度自屬有異，於此情形，倘依其情狀處以適當
    徒刑，即足以懲儆，並可達防衛社會之目的者，自非不可依
    客觀之犯行與主觀之惡性二者加以考量其情狀，是否有可憫
    恕之處，適用刑法第五十九條之規定酌量減輕其刑，期使個
    案裁判之量刑，能斟酌至當，符合比例原則（詳最高法院九
    十五年度台上字第六一五七號判決意旨參照）。經查：
  １、本件被告甲○○遭警查獲後，警方於被告甲○○之警詢筆
      錄（詳偵字第九二０二號卷第十六頁、第十八頁至第二四
      頁），甚至連檢察官對被告甲○○之偵查訊問（詳偵字第
      九二０二號卷第五一頁至第五二頁、第五二頁至第五六頁
      ），均未問及被告甲○○就附表一編號一至十一所示十一
      次販賣第一級毒品海洛因、第二級毒品甲基安非他命或第
      一級毒品海洛因及第二級毒品甲基安非他命予乙○○之行
      為，而係就被告甲○○毒品來源偵訊被告甲○○，嗣再以
      證人乙○○之警詢及偵查中證述佐以被告甲○○所使用之
      門號0000000000號行動電話通聯監察譯文內容
      起訴被告甲○○，此有本案起訴書所示證清單編號一及前
      揭被告甲○○警詢及偵查筆錄在卷可稽，參酌被告甲○○
      於警詢時及偵查中就其毒品來源詳為供述係林志祐等節，
      如警方於警詢時或檢察官於偵查中能就被告甲○○所犯附
      表一編號一至十一所示之犯行對被告甲○○詳加訊問，被
      告甲○○如有自白，即可能適用現行毒品危害防制條例第
      十七條第二項「犯第四條至第八條之罪於偵查及審判中均
      自白者，減輕其刑。」之規定以減輕其刑，因被告甲○○
      於偵查中未曾由檢警就此部分加以訊問，致被告甲○○於
      審判中縱使自白亦無從適用前述規定，被告甲○○於案件
      起訴後始改稱係向藥頭「阿清」購毒，而否認犯罪，本院
      考量上開情形，認為補救前述情形，故認應適用刑法第五
      十九條之規定酌量減輕其刑，期使個案裁判之量刑，能斟
      酌至當，符合比例原則。
  ２、被告甲○○意圖營利販賣第一級毒品海洛因及第二級毒品
      甲基安非他命予他人之犯行，固戕害他人身心應受非難，
      惟其於本案賣出及持有之毒品數量尚非極鉅，不法所得合
      計一萬四千元，販賣對象僅有乙○○一人，並未廣泛流入
      市面，危害程度尚非甚廣，與大量散播毒品之大盤、中盤
      毒販相較，其間顯然有別，衡情自屬情輕法重，其犯罪情
      狀不無可憫恕之處，本院認為縱分別處以修正前或修正後
      毒品危害防制條例第四條第一項、第二項之法定最低刑度
      無期徒刑、七年以上有期徒刑，猶嫌過重，爰就被告上開
      各次販賣第一級、第二級毒品部分之犯行均依刑法第五十
      九條之規定，酌予減輕其刑。
    再被告甲○○為警查獲後，即向警方供出第一級毒品海洛因
    及第二級毒品甲基安非他命之來源係綽號「阿祐」、「沙士
    」之林志祐並提供林志祐存放於甲○○所使用前揭手機內之
    門號0000000000號、門號0000000000
    號行動電話門號，再帶同警方前往林志祐當時位於臺北縣林
    口鄉○○路五三八號十樓之一「活力城社區」租住處所，復
    於移送地檢署時經檢察官提示甲○○前揭門號000000
    0000號行動電話監聽譯文後由被告甲○○供述林志祐先
    後於附表二編號一至二十所示之時間，分別出售如附表二編
    號一至二十所示之第一級毒品海洛因、第二級毒品甲基安非
    他命，檢察官遂依法對林志祐簽分偵辦，並比對前揭甲○○
    與林志祐之通聯紀錄後，起訴林志祐涉嫌於附表二編號三至
    二十所示之九十八年三月二十四日起迄九十八年六月十六日
    止販賣第一級毒品海洛因、於附表二編號一至十九所示之九
    十八年三月二十一日起迄九十八年五月二十日止販賣第二級
    毒品甲基安非他命予被告甲○○之犯行，因而查獲被告甲○
    ○所犯本案如附表一編號九至十一所示犯行之上源林志祐，
    此有臺灣士林地方法院檢察署檢察官九十九年度偵字第四九
    ０七號案件起訴書附於本院足稽，是被告甲○○就所犯如附
    表一編號九頁至十一所示犯行，應依現行毒品危害防制條例
    第十七條第一項之規定減輕其刑，並遞減輕之。
四、原審以被告甲○○犯罪事證明確，予以論罪科刑，固非無見
    。惟查：（一）被告甲○○於警詢時及偵查中均供述其毒品
    來源為林志祐，檢察官遂依法對林志祐簽分偵辦，並比對前
    揭甲○○與林志祐之通聯紀錄後，起訴林志祐涉嫌於附表二
    編號三至二十所示之九十八年三月二十四日起迄九十八年六
    月十六日止販賣第一級毒品海洛因、於附表二編號一至十九
    所示之九十八年三月二十一日起迄九十八年五月二十日止販
    賣第二級毒品甲基安非他命予被告甲○○之犯行，因而查獲
    被告甲○○所犯本案如附表一編號九至十一所示犯行之上源
    林志祐，原審就被告甲○○所犯附表一編號九至十一所示之
    犯行未依法遞減其刑，尚有違誤；（二）按「查獲之第一級
    、第二級毒品，不問屬於犯人與否，均沒收銷燬之；犯第四
    條至第九條、第十二條、第十三條或第十四條第一項、第二
    項之罪者，其供犯罪所用或因犯罪所得之財物，均沒收之，
    如全部或一部不能沒收時，追徵其價額或以其財產抵償之，
    分別為毒品危害防制條例第十八條前段、第十九條第一項所
    明定。故論以被告販賣第一級毒品罪之有罪判決，就經查獲
    之第一級毒品，與所認定被告犯罪事實，倘全然無關，自不
    得於有罪判決之主刑下宣告沒收銷燬之。」（詳最高法院九
    十八年度台上字第六五五九號判決意旨）；「沒收為從刑，
    基於主從不可分原則，自應附隨於主刑而為宣告。故毒品危
    害防制條例第十八條第一項規定：查獲之第一級毒品，不問
    屬於犯人與否，沒收銷燬之；所謂『查獲』之第一、二級毒
    品，當係指經有罪判決書事實欄認定與被告犯罪事實有密切
    關聯之毒品而言。至於案內查獲之毒品，如與事實審法院所
    認定被告本案之犯罪事實全然無關，則法院未予宣告沒收銷
    燬，自不違法。」（詳最高法院九十七年度台上字第四一０
    八號判決意旨）；「毒品危害防制條例第十八條前段規定：
    查獲之第一、二級毒品，不問屬於犯人與否，沒收銷燬之；
    故被告經法院為有罪之判決時，查獲之毒品，與被告所犯本
    案有關者，固應於該有罪判決之主刑下諭知沒收；至若查獲
    之毒品，與被告被訴之本案全然無關，法院自不得宣告沒收
    。」（詳最高法院九十四年度台上字第七三一九號判決意旨
    ）。查九十八年六月二十三日晚間二十時三十分許，在被告
    甲○○臺北縣淡水鎮○○○路○段二０七巷七十四號四樓住
    處執行搜索，所查扣之第一級毒品海洛因四包（合計驗餘淨
    重一．三０公克）、第二級毒品甲基安非他命三包（合計驗
    餘淨重二．七八公克），依被告甲○○於偵查中之供述，係
    於本案附表一編號十一販賣行為完成以後之九十八年六月二
    十一日傍晚所購入的等語（詳偵字第九二０二號卷第五三頁
    ），足證上開扣案之第一級毒品海洛因、第二級毒品甲基安
    非他命與本案檢察官起訴之犯行無關，原審判決竟予以沒收
    ，其理由為最高法院九十九年度台上字第三一九三號判決意
    旨（詳原審判決書第十五頁），惟上開判決意旨內容為「然
    原判決並未以該三包海洛因作為上訴人犯罪之證據。該三包
    海洛因，如何係上訴人販賣剩餘持有，原判決並未說明所憑
    之證據及其認定之理由，自屬理由不備。」，亦即係指扣案
    之毒品如與最後一次販賣行為有關而予以沒收銷燬，應於判
    決中詳細說明，而本案扣案之毒品與被告甲○○最後一次販
    賣第一級毒品海洛因（即附表一編號十一之九十八年五月三
    十日）、販賣第二級毒品甲基安非他命（即附表一編號十之
    九十八年四月十八日）無涉，是原審併予宣告沒收銷燬即有
    違誤；被告甲○○上訴以：其係以原價有償轉讓第一級毒品
    海洛因、第二級毒品甲基安非他命予乙○○云云，固無理由
    ，另檢察官上訴以：被告甲○○於偵查及審理中均否認犯行
    ，犯後無悔改之意，原審竟以刑法第五十九條酌量減輕其刑
    云云，惟查被告甲○○於查獲後之警方詢問時，甚至連檢察
    官偵查訊問中，檢、警均未就被告甲○○被訴之附表一編號
    一至十一所示犯行予以訊問，此有前述被告甲○○之警詢及
    偵查筆錄在卷可佐，使被告甲○○喪失於偵查中可自白之機
    會，錯失可適用現行毒品危害防制條例第十七條第二項減刑
    之基礎即偵查中自白之機會，致使被告甲○○於起訴後縱使
    於原審自白亦無從適用前揭法條，然被告甲○○於本院審理
    時實已就被訴事實大致坦承，為彌補前述情形，故本院認適
    用刑法第五十九條之規定酌量減輕其刑，並無不當，期使個
    案裁判之量刑，能斟酌至當，符合比例原則，已如前述，故
    被告甲○○及檢察官之上訴均無理由，惟原審判就被告甲○
    ○所犯附表一編號九至十一所示犯行既有前述瑕疵可議，自
    應由本院就附表一編號九至十一所示之部分予以撤銷改判。
    爰審酌被告甲○○就附表一編號九至十一所示販賣第一級、
    第二級毒品予乙○○，有違國家立法防制毒品危害，以維護
    國民身心健康及社會秩序之公益目的，並衡以被告甲○○就
    此三次供出來源因而查獲上源林志祐，於本院已大致坦承交
    付毒品及收取價金之犯後態度，暨其等智識程度、犯罪手段
    、販賣次數等一切情狀，分別改量處如主文第二項所示之刑
    ，並與駁回上訴部分定其應執行刑。
五、沒收部分：
（一）被告販賣如附表一所示各次販賣第一級毒品海洛因及第二
      級毒品甲基安非他命所得合計一萬四千元，分屬販賣第一
      級、第二級毒品所得之財物，應於各罪下就附表一編號一
      至八所示部分依修正前毒品危害防制條例第十九條第一項
      、就附表一編號九至十一部分依現行毒品危害防制條例第
      十九條第一項宣告沒收（詳如附表一所示），如全部或一
      部不能沒收時，以其財產抵償之。
（二）次按「毒品危害防制條例第十九條第一項規定，犯販賣毒
      品罪者，其供犯罪所用或因犯罪所得之財物，均沒收之。
      但此並無『不問屬於犯人與否沒收之』之特別規定，自應
      仍有刑法第三十八條第一項第三款、第三項前段之適用，
      即以屬於犯人所有者為限，始得沒收之。」（詳最高法院
      九十四年度台上字第四二六五號判決意旨）。查本件扣案
      被告甲○○所用以聯絡前揭販毒事宜所使用門號0000
      000000號行動電話一支（內含ＳＩＭ卡一張），據
      被告甲○○於本院準備程序中表示係向其兄陳世傑借用而
      非被告甲○○所有等語（詳本院九十九年八月二十三日準
      備程序筆錄第二頁），自無從併為沒收之諭知，附予敘明
      。
（三）末查九十八年六月二十三日晚間二十時三十分許，在被告
      甲○○臺北縣淡水鎮○○○路○段二０七巷七十四號四樓
      住處執行搜索，所查扣之第一級毒品海洛因四包（合計驗
      餘淨重一．三０公克）、第二級毒品甲基安非他命三包（
      合計驗餘淨重二．七八公克），依被告甲○○於偵查中之
      供述，係於本案附表一編號十一販賣行為完成以後之九十
      八年六月二十一日傍晚所購入的等語（詳偵字第九二０二
      號卷第五三頁），足證上開扣案之第一級毒品海洛因、第
      二級毒品甲基安非他命與本案檢察官起訴之犯行無關，無
      從宣告沒收，理由已如前述，況上開扣案毒品，已為被告
      甲○○被訴於九十八年六月二十三日分別於上午十一許施
      用第二級毒品甲基安非他命、同日晚間二十時許施用第一
      級毒品海洛因之臺灣士林地方法院九十八年度審訴字第九
      二五號案件中宣告沒收，是檢察官於起訴書內請求併予宣
      告沒收乙節，尚有誤會，併予敘明。
據上論斷，應依刑事訴訟法第三百六十九條第一項前段、第三百
六十四條、第二百九十九條第一項前段、第三百六十八條，修正
前毒品危害防制條例第四條第一項、第二項、第十九條第一項，
現行毒品危害防制條例第四條第一項、第二項、第十七條第一項
、第十九條第一項，刑法第二條第一項、第十一條前段、第五十
五條、第五十九條、第五十一條第五款，判決如主文。
本案經檢察官孫冀薇到庭執行職務。
中    華    民    國    99    年    9     月    29    日
                  刑事第十八庭審判長法  官  吳鴻章
                                    法  官  周政達
                                    法  官  曾淑華
以上正本證明與原本無異。
如不服本判決，應於收受送達後10日內向本院提出上訴書狀，其
未敘述上訴之理由者並得於提起上訴後10日內向本院補提理由書
（均須按他造當事人之人數附繕本）「切勿逕送上級法院」。
                                    書記官  王增華
中    華    民    國    99    年    9     月    29    日
附表一：
┌─┬────┬────┬─────┬────┬───┬────┬─────┐
│編│        │        │交易之毒品│交易毒品│通訊監│罪    名│宣  告  刑│
│  │通話時間│交易地點│種類及價格│之數量  │察譯文│        │          │
│號│        │        │（新臺幣）│        │所在卷│        │          │
│  │        │        │          │        │證頁次│        │          │
├─┼────┼────┼─────┼────┼───┼────┼─────┤
│一│九十八年│臺北縣淡│第二級毒品│不詳    │詳毒偵│販賣第二│處有期徒刑│
│  │二月七日│水鎮中正│甲基安非他│        │字第一│級毒品罪│參年柒月，│
│  │上午十一│東路「海│命一千元  │        │三五五│        │未扣案販賣│
│  │時十八分│中天」餐│          │        │號卷第│        │毒品所得財│
│  │五十二秒│廳      │          │        │二五頁│        │物新臺幣壹│
│  │、十一時│        │          │        │      │        │仟元沒收，│
│  │二十七分│        │          │        │      │        │如全部或一│
│  │四十九秒│        │          │        │      │        │部不能沒收│
│  │、中午十│        │          │        │      │        │時，以其財│
│  │二時八分│        │          │        │      │        │產抵償之。│
│  │五十六秒│        │          │        │      │        │          │
│  │、十二時│        │          │        │      │        │          │
│  │二十二分│        │          │        │      │        │          │
│  │三十二秒│        │          │        │      │        │          │
│  │許      │        │          │        │      │        │          │
├─┼────┼────┼─────┼────┼───┼────┼─────┤
│二│九十八年│乙○○位│第一級毒品│不詳    │詳毒偵│販賣第一│處有期徒刑│
│  │二月十一│於臺北市│海洛因一千│        │字第一│級毒品罪│拾伍年貳月│
│  │日上午十│北投區承│元        │        │三五五│        │，未扣案販│
│  │一時二十│德路七段│          │        │號卷第│        │賣毒品所得│
│  │七分許  │四０一巷│          │        │二六頁│        │財物新臺幣│
│  │        │三六二號│          │        │      │        │壹仟元沒收│
│  │        │「宏騏商│          │        │      │        │，如全部或│
│  │        │號」之工│          │        │      │        │一部不能沒│
│  │        │作地點  │          │        │      │        │收時，以其│
│  │        │        │          │        │      │        │財產抵償之│
│  │        │        │          │        │      │        │。        │
├─┼────┼────┼─────┼────┼───┼────┼─────┤
│三│九十八年│乙○○位│第一級毒品│０．一公│詳毒偵│販賣第一│處有期徒刑│
│  │二月十二│於臺北市│海洛因一千│克      │字第一│級毒品罪│拾伍年貳月│
│  │日中午十│北投區承│元        │        │三五五│        │，未扣案販│
│  │二時四十│德路七段│          │        │號卷第│        │賣毒品所得│
│  │九分許  │四０一巷│          │        │二六頁│        │財物新臺幣│
│  │        │三六二號│          │        │      │        │壹仟元沒收│
│  │        │「宏騏商│          │        │      │        │，如全部或│
│  │        │號」之工│          │        │      │        │一部不能沒│
│  │        │作地點  │          │        │      │        │收時，以其│
│  │        │        │          │        │      │        │財產抵償之│
│  │        │        │          │        │      │        │。        │
├─┼────┼────┼─────┼────┼───┼────┼─────┤
│四│九十八年│乙○○位│第一級毒品│第一級毒│詳毒偵│販賣第一│處有期徒刑│
│  │二月十四│於臺北市│海洛因及第│品海洛因│字第一│級毒品罪│拾伍年貳月│
│  │日上午十│北投區承│二級毒品甲│０．一公│三五五│        │，未扣案販│
│  │時五十二│德路七段│基安非他命│克、第二│號卷第│        │賣毒品所得│
│  │分許    │四０一巷│各一千元  │級毒品甲│二六頁│        │財物新臺幣│
│  │        │三六二號│          │基安非他│      │        │貳仟元沒收│
│  │        │「宏騏商│          │命０．三│      │        │，如全部或│
│  │        │號」之工│          │公克    │      │        │一部不能沒│
│  │        │作地點  │          │        │      │        │收時，以其│
│  │        │        │          │        │      │        │財產抵償之│
│  │        │        │          │        │      │        │。        │
├─┼────┼────┼─────┼────┼───┼────┼─────┤
│五│九十八年│臺北縣淡│第二級毒品│不詳    │詳毒偵│販賣第二│處有期徒刑│
│  │二月二十│水鎮關渡│甲基安非他│        │字第一│級毒品罪│參年柒月，│
│  │八日中午│大度路某│命一千元  │        │三五五│        │未扣案販賣│
│  │十二時二│處      │          │        │號卷第│        │毒品所得財│
│  │十一分十│        │          │        │二七頁│        │物新臺幣壹│
│  │六秒、十│        │          │        │、第二│        │仟元沒收，│
│  │二時四十│        │          │        │八頁  │        │如全部或一│
│  │五分二十│        │          │        │      │        │部不能沒收│
│  │五秒、下│        │          │        │      │        │時，以其財│
│  │午十三時│        │          │        │      │        │產抵償之。│
│  │二十七分│        │          │        │      │        │          │
│  │二秒、十│        │          │        │      │        │          │
│  │三時四十│        │          │        │      │        │          │
│  │二分五十│        │          │        │      │        │          │
│  │一秒、十│        │          │        │      │        │          │
│  │四時十一│        │          │        │      │        │          │
│  │分二十七│        │          │        │      │        │          │
│  │秒      │        │          │        │      │        │          │
├─┼────┼────┼─────┼────┼───┼────┼─────┤
│六│九十八年│臺北縣淡│第一級毒品│０．一公│詳毒偵│販賣第一│處有期徒刑│
│  │三月九日│水鎮大忠│海洛因一千│克      │字第一│級毒品罪│拾伍年貳月│
│  │下午十三│街某處  │元        │        │三五五│        │，未扣案販│
│  │時二十分│        │          │        │號卷第│        │賣毒品所得│
│  │十六秒、│        │          │        │三一頁│        │財物新臺幣│
│  │十三時二│        │          │        │      │        │壹仟元沒收│
│  │十二分十│        │          │        │      │        │，如全部或│
│  │七秒、十│        │          │        │      │        │一部不能沒│
│  │三時三十│        │          │        │      │        │收時，以其│
│  │六分五十│        │          │        │      │        │財產抵償之│
│  │七秒、十│        │          │        │      │        │。        │
│  │四時十九│        │          │        │      │        │          │
│  │分二十三│        │          │        │      │        │          │
│  │秒      │        │          │        │      │        │          │
├─┼────┼────┼─────┼────┼───┼────┼─────┤
│七│九十八年│乙○○位│第二級毒品│０．六公│詳毒偵│販賣第二│處有期徒刑│
│  │三月十六│於臺北市│甲基安非他│克      │字第一│級毒品罪│參年柒月，│
│  │日中午十│北投區承│命二千元  │        │三五五│        │未扣案販賣│
│  │二時三十│德路七段│          │        │號卷第│        │毒品所得財│
│  │九分四十│四０一巷│          │        │三一頁│        │物新臺幣貳│
│  │八秒、下│三六二號│          │        │      │        │仟元沒收，│
│  │午十三時│「宏騏商│          │        │      │        │如全部或一│
│  │十九分二│號」之工│          │        │      │        │部不能沒收│
│  │十二秒  │作地點  │          │        │      │        │時，以其財│
│  │        │        │          │        │      │        │產抵償之。│
├─┼────┼────┼─────┼────┼───┼────┼─────┤
│八│九十八年│臺北縣淡│第一級毒品│０．一公│詳毒偵│販賣第一│處有期徒刑│
│  │三月二十│水鎮登輝│海洛因一千│克      │字第一│級毒品罪│拾伍年貳月│
│  │三日上午│大道上之│元        │        │三五五│        │，未扣案販│
│  │十一時三│「萊爾富│          │        │號卷第│        │賣毒品所得│
│  │十八分二│」便利商│          │        │三一頁│        │財物新臺幣│
│  │十三秒（│店      │          │        │、第三│        │壹仟元沒收│
│  │起訴書漏│        │          │        │二頁  │        │，如全部或│
│  │載此時點│        │          │        │      │        │一部不能沒│
│  │）、中午│        │          │        │      │        │收時，以其│
│  │十二時四│        │          │        │      │        │財產抵償之│
│  │十分八秒│        │          │        │      │        │。        │
│  │、下午十│        │          │        │      │        │          │
│  │三時五分│        │          │        │      │        │          │
│  │九秒（起│        │          │        │      │        │          │
│  │訴書漏載│        │          │        │      │        │          │
│  │此時點）│        │          │        │      │        │          │
│  │、十三時│        │          │        │      │        │          │
│  │二十六分│        │          │        │      │        │          │
│  │十六秒、│        │          │        │      │        │          │
│  │十六時三│        │          │        │      │        │          │
│  │分三十一│        │          │        │      │        │          │
│  │秒、十六│        │          │        │      │        │          │
│  │時三十八│        │          │        │      │        │          │
│  │分十四秒│        │          │        │      │        │          │
│  │、十七時│        │          │        │      │        │          │
│  │四分三秒│        │          │        │      │        │          │
│  │、十八時│        │          │        │      │        │          │
│  │二十八分│        │          │        │      │        │          │
│  │十七秒、│        │          │        │      │        │          │
│  │十九時四│        │          │        │      │        │          │
│  │十七分二│        │          │        │      │        │          │
│  │十四秒、│        │          │        │      │        │          │
│  │二十時五│        │          │        │      │        │          │
│  │分二十九│        │          │        │      │        │          │
│  │秒、二十│        │          │        │      │        │          │
│  │時三十分│        │          │        │      │        │          │
│  │三十六秒│        │          │        │      │        │          │
│  │、二十時│        │          │        │      │        │          │
│  │四十七分│        │          │        │      │        │          │
│  │二十四秒│        │          │        │      │        │          │
├─┼────┼────┼─────┼────┼───┼────┼─────┤
│九│九十八年│甲○○位│第二級毒品│０．三公│詳毒偵│販賣第二│處有期徒刑│
│  │三月二十│於臺北縣│甲基安非他│克      │字第一│級毒品罪│貳年，未扣│
│  │七日下午│中山北路│命一千元  │        │三五五│        │案販賣毒品│
│  │十六時三│一段二０│          │        │號卷第│        │所得財物新│
│  │十六分十│七巷七十│          │        │三三頁│        │臺幣壹仟元│
│  │六秒（起│四號四樓│          │        │      │        │沒收，如全│
│  │訴書漏載│住處附近│          │        │      │        │部或一部不│
│  │此時點）│        │          │        │      │        │能沒收時，│
│  │、十六時│        │          │        │      │        │以其財產抵│
│  │四十三分│        │          │        │      │        │償之。    │
│  │三十一秒│        │          │        │      │        │          │
│  │、十六時│        │          │        │      │        │          │
│  │五十八分│        │          │        │      │        │          │
│  │三十八秒│        │          │        │      │        │          │
│  │、十六時│        │          │        │      │        │          │
│  │三十八分│        │          │        │      │        │          │
│  │三秒    │        │          │        │      │        │          │
├─┼────┼────┼─────┼────┼───┼────┼─────┤
│十│九十八年│臺北縣淡│第一級毒品│第一級毒│詳毒偵│販賣第一│處有期徒刑│
│  │四月十八│水鎮關渡│海洛因及第│品海洛因│字第一│級毒品罪│柒年拾月，│
│  │日上午十│宮附近  │二級毒品甲│０．一公│三五五│        │未扣案販賣│
│  │時四十一│        │基安非他命│克、第二│號卷第│        │毒品所得財│
│  │分五十一│        │各一千元  │級毒品甲│三五頁│        │物新臺幣貳│
│  │秒、十一│        │          │基安非他│      │        │仟元沒收，│
│  │時十七分│        │          │命０．三│      │        │如全部或一│
│  │四十二秒│        │          │公克    │      │        │部不能沒收│
│  │（起訴書│        │          │        │      │        │時，以其財│
│  │漏載此時│        │          │        │      │        │產抵償之。│
│  │點）、下│        │          │        │      │        │          │
│  │午十三時│        │          │        │      │        │          │
│  │五十七分│        │          │        │      │        │          │
│  │十一秒（│        │          │        │      │        │          │
│  │起訴書誤│        │          │        │      │        │          │
│  │載為凌晨│        │          │        │      │        │          │
│  │）、十四│        │          │        │      │        │          │
│  │時三十四│        │          │        │      │        │          │
│  │分二十一│        │          │        │      │        │          │
│  │秒（起訴│        │          │        │      │        │          │
│  │書誤載為│        │          │        │      │        │          │
│  │凌晨）  │        │          │        │      │        │          │
├─┼────┼────┼─────┼────┼───┼────┼─────┤
│十│九十八年│乙○○位│第一級毒品│０．一公│詳毒偵│販賣第一│處有期徒刑│
│一│五月三十│於臺北市│海洛因一千│克      │字第一│級毒品罪│柒年柒月，│
│  │日下午十│北投區承│元        │        │三五五│        │未扣案販賣│
│  │八時二十│德路七段│          │        │號卷第│        │毒品所得財│
│  │六分四十│四０一巷│          │        │三八頁│        │物新臺幣壹│
│  │三秒    │三六二號│          │        │      │        │仟元沒收，│
│  │        │「宏騏商│          │        │      │        │如全部或一│
│  │        │號」之工│          │        │      │        │部不能沒收│
│  │        │作地點  │          │        │      │        │時，以其財│
│  │        │        │          │        │      │        │產抵償之。│
│  │        │        │          │        │      │        │          │
└─┴────┴────┴─────┴────┴───┴────┴─────┘
附表二：
┌─┬──────┬────────┬─────┬────┬───────┐
│編│交易時間    │交易地點        │交易金額及│交易毒品│被告甲○○購入│
│號│            │                │重量      │之種類  │毒品之成本價  │
├─┼──────┼────────┼─────┼────┼───────┤
│一│九十八年三月│臺北縣林口鄉當時│五千元、二│第二級毒│０．三公克第二│
│  │二十一日下午│林志祐租屋處    │公克      │品甲基安│級毒品甲基安非│
│  │十九時二十八│                │          │非他命  │他命七百五十元│
│  │分許        │                │          │        │              │
├─┼──────┼────────┼─────┼────┼───────┤
│二│九十八年三月│臺北縣淡水鎮水源│五千元、二│第二級毒│０．三公克第二│
│  │二十三日下午│街二段之真實姓名│公克      │品甲基安│級毒品甲基安非│
│  │十七時二十一│年籍不詳、綽號「│          │非他命  │他命七百五十元│
│  │分許        │阿弟」之住處    │          │        │              │
├─┼──────┼────────┼─────┼────┼───────┤
│三│九十八年三月│臺北縣淡水鎮水源│一千元、重│第一級毒│              │
│  │二十四日晚間│街二段之真實姓名│量不詳    │品海洛因│              │
│  │二十三時十四│年籍不詳、綽號「│          │        │              │
│  │分許        │阿弟」之住處    │          │        │              │
├─┼──────┼────────┼─────┼────┼───────┤
│四│九十八年三月│臺北縣淡水鎮水源│八千元、四│第二級毒│０．三公克第二│
│  │二十五日下午│街二段之真實姓名│公克      │品甲基安│級毒品甲基安非│
│  │十九時四十二│年籍不詳、綽號「│          │非他命  │他命六百元    │
│  │分許        │阿弟」之住處    │          │        │              │
├─┼──────┼────────┼─────┼────┼───────┤
│五│九十八年三月│臺北縣淡水鎮水源│三千元、一│第二級毒│０．三公克第二│
│  │三十一日下午│街二段之真實姓名│克        │品甲基安│級毒品甲基安非│
│  │十九時九分許│年籍不詳、綽號「│          │非他命  │他命九百元    │
│  │            │阿弟」之住處    ├─────┼────┼───────┤
│  │            │                │三千元、八│第一級毒│０．一公克第一│
│  │            │                │分之一錢  │品海洛因│級毒品海洛因六│
│  │            │                │          │        │百四十元      │
├─┼──────┼────────┼─────┼────┼───────┤
│六│九十八年四月│不詳            │五千元、二│第二級毒│０．三公克第二│
│  │五日晚間二十│                │公克      │品甲基安│級毒品甲基安非│
│  │一時七分許  │                │          │非他命  │他命七百五十元│
├─┼──────┼────────┼─────┼────┼───────┤
│七│九十八年四月│臺北縣淡水鎮水源│三千元、一│第二級毒│０．三公克第二│
│  │八日十八時五│街二段之真實姓名│公克      │品甲基安│級毒品甲基安非│
│  │十八分許    │年籍不詳、綽號「│          │非他命  │他命九百元    │
│  │            │阿弟」之住處    ├─────┼────┼───────┤
│  │            │                │三千元、八│第一級毒│０．一公克第一│
│  │            │                │分之一錢  │品海洛因│級毒品海洛因六│
│  │            │                │          │        │百四十元      │
├─┼──────┼────────┼─────┼────┼───────┤
│八│九十八年四月│臺北縣淡水鎮水源│二千元、重│第一級毒│              │
│  │十一日下午十│街二段之真實姓名│量不詳    │品海洛因│              │
│  │四時十分許  │年籍不詳、綽號「│          │        │              │
│  │            │阿弟」之住處    │          │        │              │
├─┼──────┼────────┼─────┼────┼───────┤
│九│九十八年四月│臺北縣淡水鎮水源│五千元、二│第二級毒│０．三公克第二│
│  │二十日晚間二│街二段之真實姓名│公克      │品甲基安│級毒品甲基安非│
│  │十時三十分許│年籍不詳、綽號「│          │非他命  │他命七百五十元│
│  │            │阿弟」之住處    │          │        │              │
├─┼──────┼────────┼─────┼────┼───────┤
│十│九十八年四月│臺北縣林口鄉文化│一千元、重│第一級毒│              │
│  │二十一日晚間│三路與忠孝三路附│量不詳    │品海洛因│              │
│  │二十一時五十│近當時林志祐租屋│          │        │              │
│  │分許        │處              │          │        │              │
├─┼──────┼────────┼─────┼────┼───────┤
│十│九十八年四月│臺北縣淡水鎮水源│六千元、二│第二級毒│０．三公克第二│
│一│二十三日中午│街二段之真實姓名│公克      │品甲基安│級毒品甲基安非│
│  │十二時二十分│年籍不詳、綽號「│          │非他命  │他命六百元    │
│  │許          │阿弟」之住處    │          │        │              │
├─┼──────┼────────┼─────┼────┼───────┤
│十│九十八年四月│臺北縣淡水鎮水源│三千元、一│第二級毒│０．三公克第二│
│二│二十九日二十│街二段之真實姓名│公克      │品甲基安│級毒品甲基安非│
│  │三時二十八分│年籍不詳、綽號「│          │非他命  │他命九百元    │
│  │許          │阿弟」之住處    ├─────┼────┼───────┤
│  │            │                │三千元、八│第一級毒│０．一公克第一│
│  │            │                │分之一錢  │品海洛因│級毒品海洛因六│
│  │            │                │          │        │百四十元      │
├─┼──────┼────────┼─────┼────┼───────┤
│十│九十八年五月│臺北縣林口鄉林志│三千元、一│第二級毒│０．三公克第二│
│三│一日晚間二十│祐當時之租屋處  │公克      │品甲基安│級毒品甲基安非│
│  │二時四十一分│                │          │非他命  │他命九百元    │
│  │許          │                │          │        │              │
├─┼──────┼────────┼─────┼────┼───────┤
│十│九十八年五月│臺北縣淡水鎮水源│三千元、八│第一級毒│０．一公克第一│
│四│八日晚間二十│街二段之真實姓名│分之一錢  │品海洛因│級毒品海洛因六│
│  │三時四十八分│年籍不詳、綽號「│          │        │百四十元      │
│  │許          │阿弟」之住處    │          │        │              │
├─┼──────┼────────┼─────┼────┼───────┤
│十│九十八年五月│不詳            │七千元、三│第二級毒│０．三公克第二│
│五│十日下午十九│                │公克      │品甲基安│級毒品甲基安非│
│  │時五十七分許│                │          │非他命  │他命七百元    │
├─┼──────┼────────┼─────┼────┼───────┤
│十│九十八年五月│不詳            │三千元、一│第二級毒│０．三公克第二│
│六│十二日下午十│                │公克      │品甲基安│級毒品甲基安非│
│  │五時五十九分│                │          │非他命  │他命九百元    │
│  │許          │                ├─────┼────┼───────┤
│  │            │                │三千元、八│第一級毒│０．一公克第一│
│  │            │                │分之一錢  │品海洛因│級毒品海洛因六│
│  │            │                │          │        │百四十元      │
├─┼──────┼────────┼─────┼────┼───────┤
│十│九十八年五月│臺北市北投區明德│三千元、八│第一級毒│０．一公克第一│
│七│十四日下午十│捷運站附近處    │分之一錢  │品海洛因│級毒品海洛因六│
│  │五時五十五分│                │          │        │百四十元      │
│  │許          │                │          │        │              │
├─┼──────┼────────┼─────┼────┼───────┤
│十│九十八年五月│臺北縣淡水鎮水源│三千元、一│第二級毒│０．三公克第二│
│八│十六日中午十│街二段之真實姓名│公克      │品甲基安│級毒品甲基安非│
│  │二時三分許  │年籍不詳、綽號「│          │非他命  │他命九百元    │
│  │            │阿弟」之住處    │          │        │              │
├─┼──────┼────────┼─────┼────┼───────┤
│十│九十八年五月│臺北縣淡水鎮水源│一萬元、四│第二級毒│０．三公克第二│
│九│二十日下午十│街二段之真實姓名│公克      │品甲基安│級毒品甲基安非│
│  │九時二十六分│年籍不詳、綽號「│          │非他命  │他命七百五十元│
│  │許          │阿弟」之住處或臺│          │        │              │
│  │            │北縣林口鄉被告當│          │        │              │
│  │            │時之租屋處      │          │        │              │
├─┼──────┼────────┼─────┼────┼───────┤
│二│九十八年六月│臺北縣淡水鎮水源│三千元、八│第一級毒│０．一公克第一│
│十│十六日晚間二│街二段之真實姓名│分之一錢  │品海洛因│級毒品海洛因六│
│  │十時五十七分│年籍不詳、綽號「│          │        │百四十元      │
│  │二十一秒不久│阿弟」之住處    │          │        │              │
│  │後之某時    │                │          │        │              │
└─┴──────┴────────┴─────┴────┴───────┘
附錄論罪法條：
修正前毒品危害防制條例第4 條第1項、第2項：
製造、運輸、販賣第一級毒品者，處死刑或無期徒刑；處無期徒
刑者，得併科新臺幣1 千萬元以下罰金。
製造、運輸、販賣第二級毒品者，處無期徒刑或 7 年以上有期
徒刑，得併科新臺幣 7 百萬元以下罰金。
現行毒品危害防制條例第4 條第1項、第2項：
製造、運輸、販賣第一級毒品者，處死刑或無期徒刑；處無期徒
刑者，得併科新臺幣2 千萬元以下罰金。
製造、運輸、販賣第二級毒品者，處無期徒刑或7年以上有期徒
刑，得併科新臺幣1 千萬元以下罰金。

司法院資訊處製作；財團法人民間司法改革基金會備份。
